【裁判字號】    92,親,8
【裁判日期】    920818
【裁判案由】    否認婚生子女
【裁判全文】
臺灣花蓮地方法院民事判決  九十二年度親字第八號
    原        告  丙○○
    被        告  乙○○
    兼法定代理人  甲○○
                          居花.
右當事人間請求否認婚生子女事件，本院判決如左：
    主      文
確認被告乙○○（男，民國九十二年一月二十四日出生，尚未報戶口）非原告與被告
甲○○之婚生子。
訴訟費用由被告負擔。
    事      實
甲、原告方面
  一、聲明：如主文所示。
  二、陳述：
      原告與被告甲○○間原為夫妻關係，嗣兩造於九十一年五月八日離婚，原告於
      未離婚前即離家另與第三人廖丁貴同居，並發生性關係，致於九十二年一月二
      十四日產下一子即被告乙○○，爰於法定期間內依法提起否認之訴，請求判如
      訴之聲明。
  三、證據：
      提出戶籍謄本二件、出生証明書一件為證，並聲請訊問証人廖丁貴。
乙、被告兼法定代理人甲○○方面
  一、聲明：同意原告請求，訴訟費用由原告負擔。
  二、陳述：被告甲○○與原告感情失和，原告於九十年十二月六日即離家出走，直
      至九十一年五月八日兩造離婚，兩造均未有同居之事實。
  二、證據：（無）
丙、本院依職權囑託法務部調查局鑑定廖丁貴與乙○○之血緣關係。
    理      由
一、按從子女出生日回溯第一百八十一日起至第三百零二日止，為受胎期間。妻之受
    胎，係在婚姻關係存續中者，推定其所生子女為婚生子女。民法第一千零六十二
    條第一項、第一千零六十三條第一項分別定有明文。
二、原告主張其與被告甲○○原為夫妻關係，嗣兩造於九十一年五月八日離婚，原告
    於未離婚前即離家另與第三人廖丁貴同居，並發生性關係，致於九十二年一月二
    十四日產下一子即被告乙○○等情。被告甲○○坦承原告於九十年十二月六日離
    家迄九十一年五月八日兩造離婚。
三、本件被告乙○○出生日期為九十二年一月二十四日，而原告與被告甲○○離婚之
    日期為九十一年五月八日，均有戶籍謄本及出生証明可稽。則核算乙○○出生日
    回溯至原告與甲○○離婚日九十一年五月八日前一日，共計二百六十三日，恰合
    上揭法條所定之受胎期日，而乙○○之受胎期日，原告與甲○○有婚姻關係，即
    應推定乙○○為原告與甲○○之婚生子，合先敘明。再原告所主張其於未離婚前
    即離家另與第三人廖丁貴同居，並發生性關係，致於九十二年一月二十四日產下
    一子即被告乙○○之事實，為被告甲○○所坦承，且經証人廖丁貴於九十二年五
    月二十六日到庭証明其於九十年底即與原告同居在花蓮縣秀林鄉和平二六三號迄
    今等語無訛。再經本院囑託法務部調查局鑑定兩造血緣結果，依據遺傳法則，乙
    ○○之各項ＤＮＡＳＴＲ與廖丁貴相對應型別均無予盾，經計算其ＣＰＩ值為１
    、５１乘１０之五次方以上，因此認為乙○○與廖丁貴間極可能（機率９９、９
    ９以上）存在一親等血緣關係，即廖丁貴極可能為乙○○之生父。有該局九十二
    年七月八日調科肆字第０九二００二二０一一０號鑑定通知書一紙在卷可參。綜
    上，足認被告乙○○確非原告自被告林正義雄受胎所生之子，原告之主張堪信為
    真實。
四、再按民法第一千零六十三條第一項推定之婚生子女，如夫妻之一方能證明妻非自
    夫受胎者，得於知悉子女出生之日起，一年內提起否認之訴，同條第二項定有明
    文。查被告乙○○係九十二年一月二十四日出生，有出生証明書一紙在卷可參，
    原告於九十二年四月七日具狀向本院提起本件之訴，顯未逾一年之除斥期間，且
    其所主張之被告乙○○非原告自被告甲○○受胎所生堪信為真實，是其所請合於
    法律規定，應予准許。
五、據上論結，本件原告之訴為有理由，依民事訴訟法第八十五條第一項前段、第七
    十八條，判決如主文。
中      華      民      國    九十二    年      八      月    十八      日
                              臺灣花蓮地方法院家事法庭
                                  法    官  林  秀  鳳
右正本證明與原本無誤。
如對本判決不服，應於送達後二十日內，向本院提出上訴狀。（應抄附繕本）
                                  法院書記官
中      華      民      國    九十二    年      八      月    十八      日


司法院資訊處製作；財團法人民間司法改革基金會備份。
